臺灣臺北地方法院交通事件裁定　　　　　　　　　　　九十年度交聲字第五二九號
　　異議人即
　　受處分人　乙○○
右列受處分人因違反道路交通管理處罰條例案件，對於台北市交通事件裁決所中華民
國九十年五月十六日所為之處分（原處分案號：北市裁三字第駕裁二二－ＡＢＷ三五
三六四五號），聲明異議，本院裁定如左：
    主      文
異議駁回。
    理      由
一、按設於實施機慢車兩段式左轉路口附近顯明之處，並配合劃設機慢車左轉待轉區
    標線之機慢車兩段左轉標誌，係用以告示左轉機器腳踏車或慢車駕駛人應遵照號
    誌指示，在號誌顯示允許直行時先行駛至右前方路口之左轉待轉區等待左轉，俟
    該方向號誌顯示允許直行後，再行續駛，以兩段方式完成左轉，道路交通標誌標
    線號誌設置規則第六十五條定有明文，而道路交通管理處罰條例（民國九十年一
    月十七日總統修正公布之道路交通管理處罰條例，其施行日期依同條例第九十三
    條規定須由行政院以命令定之，而行政院雖於九十年四月三日以台九十交字第０
    一九三一七號令發布修正後之該條例自九十年六月一日起施行，但依行政法「程
    序從新，實體從舊」之原則，尚無比較新舊法之問題，而以下所述及之本條例均
    係行為時法即修正生效前之舊法，先予敘明）所稱之汽車，依該條例第三條第八
    款規定包括機器腳踏車，再汽（機）車駕駛人轉彎時，有不依標誌、標線、號誌
    指示者，處二百元以上六百元以下（即新台幣【以下同】六百元以上一千八百元
    以下）罰鍰，道路交通管理處罰條例第四十八條第二款亦定有明文，再汽（機）
    車駕駛人駕駛汽車違反道路交通管理處罰條例第四十八條規定者，除應依該條所
    規定之罰鍰處罰外，並予記違規點數一點，道路交通管理處罰條例第六十三條第
    一項第一款亦定有明文。
二、本件受處分人即異議人乙○○於九十年三月十四日上午十時許，騎乘車號ＡＭＧ
    －九六號重型機車，沿台北市○○○路北往南方向直行，行經台北市○○○路
    、中山北路設有機慢車兩段左轉標誌之交岔路口，未遵守上開號誌之指示以二段
    式之方式完成左轉，而逕行直接左轉中山北路繼續行駛，而為台北市政府警察局
    中正第一分局警備隊（以下稱中正一分局）員警甲○○當場予以攔停，並以受處
    分人有違反前揭道路交通管理處罰條例第四十八條第二款（舉發單贅引第一項應
    更正）規定之行為掣單舉發，嗣受處分人於舉發通知單上所載應到案日期（九十
    年三月二十九日）前之同年月二十八日向原處分機關提出申訴，經原處分機關請
    舉發單位即中正一分局調查結果，仍認受處分人有前開違規行為，原處分機關乃
    依前揭道路交通管理處罰條例第四十八條第二款（裁決書贅引第一項應更正）、
    第六十三條第一項第一款及違反道路交通管理事件統一裁罰標準表之規定於九十
    年五月十六日從輕裁處異議人罰鍰新台幣六百元並予記違規點數一點。
三、本件受處分人否認有任何違反道路交通管理處罰條例之行為，辯稱：當日伊沿台
    北市○○○路往北平西路直行，要到台汽西站搭車，不料北平西路封閉，此時舉
    發員警在中山北路上示意要伊過去，並告知伊不依兩段式左轉，又該處二段式左
    轉及北平西路封閉之標誌不明顯，使汽機車用路人無所遵行云云。惟查：受處分
    人於前述時地因未遵行機車二段式左轉之規定，為警攔停之台北市○○○路、中
    山北路口確實係一設有機慢車兩段左轉標誌之交岔路口，而北平西路自九十年一
    月二十七日起封閉禁止機車進入，亦在中山北路、北平西路設有告示，此據舉發
    單位中正一分局員警甲○○結證屬實，復有受處分人所提供之現場證照片一張及
    台北市政府警察局中正第一分局九十年四月十九日北市警中正一分交字第九六
    一二四二五號函附卷可稽。是縱如所處分人所言，其原要直行北平西路，因
    北平西路封閉無法前行，但受處分人仍不可據此而逕行左轉，亦應遵行二段式左
    轉之規定，方能左轉至中山北路。綜上，本件應係受處分人疏未注意交通標誌所
    致之違規。是受處分人雖以前揭情詞置辯，尚難認為可採，本件事證明確，受處
    分人之違規行為堪以認定。
四、綜上所述，受處分人確有在前述時間騎乘機車在設有機慢車兩段左轉標誌之前述
    交岔路口，不依該標誌之指示以兩段式左轉，而逕行直接左轉之違規行為，從而
    原處分機關乃依前揭道路交通管理處罰條例第四十八條第二款、第六十三條第一
    項第一款及違反道路交通管理事件統一裁罰標準表之規定從輕裁處受處分人罰鍰
    六百元並予記違規點數一點，核無違誤，本件受處分人之異議為無理由，自應將
    其異議駁回。
據上論斷，應依道路交通案件處理辦法第十九條，裁定如主文。
中      華      民      國    九十一    年      二      月    二十八    日
                                      臺灣臺北地方法院交通法庭
                                                法  官  劉  嶽  承
右正本證明與原本無異。
如不服本裁定，應於裁定送達後五日內向本院提出抗告狀。
                    書記官  江  虹  儀
中      華      民      國    九十一    年     三       月      一    日
